# ANTONIO PIATTI

## Objetivo de la busqueda:

Soy un joven argentino-italiano, me gusta trabajar en entornos sociales e interactuar con clientes y con mis compañeros. Me considero una persona comprometida y responsable para trabajar, y, aunque no disponga de la experiencia necesaria para una actividad, pongo energia y aprendo rapidamente lo que se necesite.

Por otra parte, tengo la intención de instalarme y proyectar mi vida en la ciudad de Barcelona por lo que me gustaría conseguir un trabajo que me permita solventar mis gastos.

### **Estudios**:

Bachillerato en Ciencias Naturales, Colegio San José.

Licenciatura en Kinesiología y Fisioterapia, Univesidad Nacional de Córdoba

### **Experiencia:**

Operario en empresa de Serigrafía Cordoba Capital (2014-2018)

Camarero Pan Plano Córdoba - Pizzeria y restaurant (2018-2019)

Estudio de rehabilitacion fisica Facultad de kinesiologia y fisioterapia UNC (2019) Fisioterapeuta Pallamano Verdeazzurro (2020)

# **Idiomas**:

Español - Nativo Ingles - Avanzado Italiano - Avanzado



# INFORMACIÓN PERSONAL

antonio.piattifadda@gmail.com

+34 6750404444

Rambla Guipúzcoa 69

27/03/1995 - 26 años (Córdoba, Argentina)

Disponibilidad Inmediata

Papeles disponibles (Ciudadanía, NIE)